---
layout: page
title: 소프트웨어 카펜트리
subtitle: 워크샵 웹사이트
author:
    name: Tidyverse Korea
    url: https://www.facebook.com/groups/tidyverse/
    affiliation: Tidyverse Korea
date: "`r Sys.Date()`"
output:
  html_document: 
    toc: yes
    toc_float: true
    highlight: tango
    code_folding: show
    number_section: true
    self_contained: true
editor_options: 
  chunk_output_type: console
---


``` {r, include=FALSE}
knitr::opts_chunk$set(echo = TRUE, message=FALSE, warning=FALSE,
                      comment="", digits = 3, tidy = FALSE, prompt = FALSE, fig.align = 'center')

```

# 카펜트리 웹사이트 제작 [^ruby-jekyll] {#software-carpentry-website}

[^ruby-jekyll]: [Do-It-Yourselfer:Dreaming Maker(2017), "윈도우에서 지킬 설치하기"](https://blog.psangwoo.com/coding/2017/04/02/install-jekyll-on-windows.html)

소프트웨어 카펜트리 워크샵을 생성하기 위해서는 다음과 같은 절차에 맞춰 작업한다.

1. GitHub 계정을 생성한다.
1. [GitHub's importer](https://github.com/new/import)로 이동한다.
1. `YYYY-MM-DD-site` 규정에 맞춰 워크샵 웹사이트를 생성한다.
1. `git clone`을 통해서 로컬 컴퓨터로 가져온 후 워크샵 내용을 채워넣고 웹사이트 구축작업을 완료한다.

# 워크샵 사이트 툴체인 {#software-carpentry-website-toolchain}

소프트웨어 카펜트리 워크샵 웹사이트는 재킬(Jakyll) 기반으로 되어 있다. 따라서 루비를 비롯한 관련 툴체인을 구축해야 원하는 결과물을 로컬에서 실시간으로 확인이 가능하다. [Do-It-Yourselfer:Dreaming Maker(2017), "윈도우에서 지킬 설치하기"](https://blog.psangwoo.com/coding/2017/04/02/install-jekyll-on-windows.html) 웹사이트에서 자세한 설치내용을 참고한다.

1. 루비설치 
    - [RubyInstaller Downloads](https://rubyinstaller.org/downloads/)에서 `DEVKIT`을 설치한다.
1. Ruby DevKit 설치
1. Jekyll 및 부가기능 설치하기
1. 기타 Jekyll 관련 툴설치

```{r gem-install, eval=FALSE}
$ gem install minima
$ gem install bundler
$ gem install jekyll-feed
$ gem install tzinfo-data
```

# 워크샵 사이트 컴파일 {#software-carpentry-website-compile}

루비와 재킬 툴체인이 구축되었다면, `jekyll build` 혹은 `jekyll serve` 명령어를 통해서 로컬 컴퓨터에서 카펜트리 워크샵 웹사이트 구축된 것을 확인할 수 있다.

웹브라우져를 열고 `http://127.0.0.1:4000`, 혹은 `http://localhost:4000`를 실행하게 되면 작업중인 카펜트리 웹사이트의 결과물을 확인할 수 있다.

